【裁判字號】    95,易,256
【裁判日期】    950804
【裁判案由】    竊盜
【裁判全文】
臺灣基隆地方法院刑事判決               95年度易字第256號
公  訴  人  臺灣基隆地方法院檢察署檢察官
被      告  甲○○
                    現於臺灣基隆看守所
上列被告因竊盜案件，經檢察官提起公訴（95年度偵字2568號）
，被告於準備程序進行中，就被訴事實為有罪之陳述，經受命法
官告知其簡式審判程序之旨，並聽取公訴人及被告之意見後，經
本院合議庭裁定由受命法官獨任進行簡式審判程序，判決如下：
    主      文
甲○○連續攜帶兇器，毀越安全設備，於夜間侵入住宅竊盜，累
犯，處有期徒刑壹年。
螺絲起子壹支、鐵鉗壹支、手電筒壹支、手套壹付及萬能鑰匙貳
支均沒收。
    事實及理由
一、本件被告甲○○所犯者非為死刑、無期徒刑、最輕本刑為3
    年以上有期徒刑之罪或高等法院管轄第一審案件，其於準備
    程序進行中，先就被訴事實為有罪之陳述，經告知其簡式審
    判程序之旨，並聽取公訴人、被告之意見後，本院合議庭業
    已依刑事訴訟法第 273條之1第1項之規定，裁定由受命法官
    獨任以簡式審判程序進行本案之審理，且依同法第273條之2
    規定，簡式審判程序之證據調查，不受第159條第1項、第16
    1條之2、第161條之3、第163條之1及第164條至第170條規定
    之限制，合先敘明。
二、本件犯罪事實、證據，除引用檢察官起訴書之記載外，並補
    充如下：
(一)犯罪事實部分：
    「並扣得螺絲起子壹支、鐵鉗壹支、手電筒壹支、手套壹付
    及萬能鑰匙貳支。」
(二)證據部分：
    補引「被告於本院訊問、準備程序及審理時之自白」及「本
    案有螺絲起子壹支、鐵鉗壹支、手電筒壹支、手套壹付及萬
    能鑰匙貳支。」為證據。
三、論罪科刑：
（一）核被告所為，係犯刑法第321條第1項第1款、第2款、第 3
      款之加重竊盜罪。
（二）查被告行為後，刑法業於94年1月7日修正、94年2月2日公
      布，並於95年7月1日起施行，其中與本件有關部分之第41
      條第1項、第47條，業已修正。次查刑法施行法並於95年6
      月14日修正，增訂第1條之1。按「行為後法律有變更者，
      適用行為時之法律，但行為後之法律有利於行為人者，適
      用最有利於行為人之法律。」，修正後刑法第2條第1項定
      有明文。此條規定係規範行為後法律變更所生新舊法律比
      較適用之準據法，本身尚無新舊法比較之問題，於新法施
      行後，應一律適用新法第2條第1項之規定，為「從舊從輕
      」之比較，先予敘明。茲就本案新舊法比較結果說明如下
      ：
  １、本案被告先後2 次竊盜犯行，時間緊接，犯罪構成要件相
      同，顯係基於概括犯意反覆為之，公訴人以刑法第56條連
      續犯起訴，惟該連續犯之規定，業於被告行為後之95年 7
      月1 日修正公布施行刪除，此刪除雖非犯罪構成要件之變
      更，但顯已影響行為人刑罰之法律效果，自屬法律有變更
      ，依新法第2條第1項規定，比較新、舊法結果，仍應適用
      較有利於被告之行為時法律即舊法論以連續犯（最高法院
      95年第8次刑事庭會議決議參照），並加重其刑。
  ２、按刑法第47條規定之累犯要件固有修正，惟其修正內容祇
      在排除「過失再犯有期徒刑以上之罪」之適用；至前案有
      期徒刑執行完畢以後，五年以內，「故意再犯有期徒刑以
      上之罪」者，無論依修正前或修正後之法律規定，均應論
      以累犯，加重本刑至二分之一。茲「故意再犯有期徒刑以
      上之罪」者，無論在修法前、後之累犯成立要件暨法律效
      果既無二致，則其自非刑罰法律之變更，亦無新舊法律比
      較適用之問題。查被告曾有如前所述之犯罪執刑及執行情
      形，此有臺灣高等法院被告前案紀錄表在卷可稽，其於有
      期徒刑執行完畢後，五年以內，故意再犯本起最重本刑有
      期徒刑以上之罪，為累犯，應依刑法第47條第1 項規定，
      遞加重其刑。
  ３、爰審酌被告前有竊盜前科，仍不知悔改，再犯件竊盜罪，
      其所為已侵害被害人之財產法益，惟考量其竊取財物之價
      值，暨其犯後坦承犯行等一切情狀，量處如主文所示之刑
      。
  ４、扣案之螺絲起子壹支、鐵鉗壹支、手電筒壹支、手套壹付
      及萬能鑰匙貳支，為被告所有供本件犯罪所用之物，應依
      法宣告沒收，至刑法第38條第1項第3款於94年2月2日刑法
      修正時，雖另增列因犯罪所生之物得沒收之規定，然核與
      本件憑以沒收之刑法第38條第1項第2款無關，不生新舊法
      比較問題，亦此敘明。
四、應適用之法條：
    刑事訴訟法第273條之1第1項、第310條之2、第454條、第29
    9條第1項前段，刑法第2條第1項、第321條第1 項第1款、第
    2款、第3款、修正前第56條、第47條、第38條第1項第2款，
    判決如主文。
本案經檢察官乙○○到庭執行職務
中    華    民    國    95    年    8     月    4     日
                  刑事第三庭法    官  齊  潔
以上正本證明與原本無異。
對於本件裁定如有不服，應於收受送達後5日內，向本院提出抗
告書狀，敘述抗告之理由，抗告於臺灣高等法院。
中    華    民    國    95    年    8     月    4     日
                            書 記 官  潘端典
附件：
臺灣基隆地方法院檢察署檢察官起訴書
                                      95年度偵字第2568號
    被      告  甲○○  男  53歲（民國○○年○月○○日生）
                        住基隆市信義區○○○路2之5號3樓
                        之22（在押中）
                        身分證統一編號：Ｚ000000000號
上列被告因竊盜案件，業經偵查終結，認應提起公訴，茲將犯罪
事實及證據並所犯法條分敘如下：
          犯罪事實
一、甲○○前曾犯竊盜罪，經臺灣基隆地方法院判處有期徒刑10
    月，甫於民國93年6月5日執行完畢出獄，猶不知悔改，竟基
    於意圖為自己不法所有之概括犯意，先於95年5月28日晚間7
    時許，持客觀上可為凶器之螺絲起子及鐵鉗各 1支前往基隆
    市○○區○○街68號，以螺絲起子破壞落地窗後，侵入戊○○住宅竊取現金新台幣（下同）3700元、上海匯豐銀行錢幣
    10元、美金 50元得手。嗣於同日晚間7時15分，以前開手法
    ，侵入基隆市○○區○○街64巷7號丙○○之住宅，在2樓臥
    室抽屜內竊取黃金墜子 1條得手，欲離開現場之際，為民眾
    發現報警，並當場扣得螺絲起子及鐵鉗各 1支，因而查悉上
    情。
二、案經基隆市警察局第二分局移送偵辦。
          證據並所犯法條
一、證據清單
   ┌──┬──────────┬───────────┐
   │編號│證據名稱            │待證事實              │
   ├──┼──────────┼───────────┤
   │1   │被告甲○○之自白    │全部犯罪事實          │
   ├──┼──────────┼───────────┤
   │2   │被害人戊○○、丙○○│證明被告甲○○持凶器夜│
   │    │於警詢之指訴        │間毀越門扇侵入住宅竊盜│
   │    │                    │之事實                │
   ├──┼──────────┼───────────┤
   │3   │贓物認領保管單、照片│證明戊○○、丙○○失竊│
   │    │11張                │物品係被告竊取        │
   └──┴──────────┴───────────┘
二、核被告所為，係犯刑法第 321條第1項第1款、第2款及第3款
    之加重竊盜罪嫌。其先後 2次犯行，時間緊接，所犯構成要
    件相同，顯係基於概括犯意為之，請依連續犯論處，並加重
    其刑。被告曾受有期徒刑執行完畢，有本署刑案資料查註紀
    錄表可稽，其於 5年內再犯本件有期徒刑以上之罪，請依累
    犯之規定加重其刑。扣案之螺絲起子及鐵鉗 1支，係被告所
    有，供本件犯罪所用之物，業據被告供承在卷，請依刑法第
    38條第1項第2款之規定宣告沒收。
三、依刑事訴訟法第251條第1項提起公訴。
        此  致
臺灣基隆地方法院
中    華    民    國    95    年    6     月    22    日
                              檢察官  丁  ○  ○
本件正本證明與原本無異
中    華    民    國    95    年    6     月    26    日
                              書記官  潘  健  安
附錄所犯法條：
刑法第321條第1項第1、2、3款
犯竊盜罪而有左列情形之一者，處 6 月以上、 5 年以下有期徒
刑：
一  於夜間侵入住宅或有人居住之建築物、船艦或隱匿其內而犯
之者。
二  毀越門扇、牆垣或其他安全設備而犯之者。
三  攜帶兇器而犯之者。


司法院資訊處製作；財團法人民間司法改革基金會備份。
